【裁判字號】    90,易,262
【裁判日期】    900330
【裁判案由】    家庭暴力之傷害等
【裁判全文】
臺灣屏東地方法院刑事判決                            九十年度易字第二六二號
    公  訴  人  臺灣屏東地方法院檢察署檢察官
    被      告  甲○○
右列被告因家庭暴力之傷害等案件，經檢察官提起公訴（八十九年度偵緝字第一二一
號）本院判決如左：
    主  文
甲○○傷害人之身體，累犯，處有期徒刑參月，如易科罰金以參佰元折算壹日；又以
加害生命之事，恐嚇他人致生危害於安全，累犯，處有期徒刑參月，如易科罰金以
佰元折算壹日。應執行有期徒刑伍月，如易科罰金以參佰元折算壹日。
    事  實
一、甲○○於民國（下同）八十五年間，因贓物等案，經法院判處有期徒刑一年四月
    ，於八十五年五月二十八日入監服刑，於八十五年十二月三日縮刑假釋，縮刑期
    滿日期為八十六年一月十四日，假釋期滿未經撤銷假釋，仍不悔改，為乙○○之
    前夫，二人間具有家庭暴力防治法第三條第一款所定之家庭成員關係，八十八年
    十一月二十三日凌晨一時許，在乙○○於屏東市○○街七十九號三樓之一之住所
    ，因懷疑乙○○另有男友，而和乙○○發生爭吵，竟基於傷害犯意，先動手毆打
    乙○○，致其受有後枕部頭皮皮下血腫、四肢多皮擦傷及前頸部瘀傷等傷害，並
    另行起意對其恐嚇稱「殺死妳後再自殺」等語，使乙○○心生畏懼，致生危害於
    安全，後乙○○因傷旋由其姐送至屏東市寶建醫院就醫時，甲○○承前傷害犯意
    ，隨往寶建醫院追問乙○○有關其男友之事，乙○○不答，又承前傷害犯意再用
    手毆打乙○○，致乙○○受有上、下嘴唇挫傷出血等傷害。
二、案經乙○○訴由屏東縣警察局屏東分局報請臺灣屏東地方法院檢察署檢察官偵查
    起訴。
    理  由
一、訊據被告甲○○固坦承有前揭傷害之事實，惟矢口否認有為恐嚇之犯行，辯稱：
    並未說任何恐嚇乙○○之語云云。經查：右揭傷害之事實，業據告訴人乙○○指
    訴歷歷，並有診斷證明書附卷足稽。雖被告辯稱並未恐嚇云云，然該恐嚇犯行己
    據乙○○於警、偵訊及本院審理中指訴綦詳，且觀諸被告甲○○既先於乙○○住
    處毆打乙○○，且於乙○○就醫時隨往醫院續行追問有關交男友之事並毆打乙○
    ○之情以觀，可知其對其前妻乙○○交男友之事甚為憤怒，復就當日客觀情狀判
    斷，被告甲○○於盛怒下對告訴人乙○○為前述恐嚇之言語，自無意外，是被告
    所辯，無非卸責之詞，洵無可採，事證己臻明確，其犯行應堪認定。
二、核被告甲○○所為，係犯刑法第二百七十七條第一項之普通傷害及第三百零五條
    之恐嚇危害安全罪。其雖先後有二次傷害乙○○犯行，惟因其所為在甚短之時間
    內，承同一犯意，隨往醫院而為，應認屬接續犯，公訴意旨認係基於概括犯意，
    屬連續犯云云，尚有未洽，附此敘明。又其所犯前開二罪間，犯意有別，行為互
    殊，應予分論併罰。再其於八十五年間，因贓物等案，經法院判處有期徒刑一年
    四月，於八十五年五月二十八日入監服刑，八十五年十二月三日縮刑假釋，縮刑
    期滿日期為八十六年一月十四日，假釋期滿未經撤銷假釋，以己執行論，有台灣
    高等法院被告全國前案紀錄表乙紙在卷可按，五年之內再犯有期徒刑以上刑之本
    罪，為累犯，應依法加重其刑。審酌被告雖與乙○○離婚，二人仍同居，因懷疑
    乙○○另有男友而吃醋，致因愛生恨，而有前揭非行等情，爰分別量處如主文所
    示之刑，並定其應執行刑。又刑法第四十一條第一項業於九十年一月十日修正公
    布，同年月十二日生效，其修正後規定為：「犯最重本刑為五年以下有期徒刑之
    刑之罪，而受六個月以下有期徒刑或拘役之宣告者，因身體、教育、職業、家庭
    之關係或其他正當事由，執行顯有困難者，得以一元以上三元以下折算一日，易
    科罰金。但確因不執行所宣告之刑，難收矯正之效，或難以維持法秩序者，不在
    此限。」足見其得宣告易科罰金之範圍，較修正前之舊法為廣，是依刑法第二條
    第一項前段規定，本件自應適用裁判時之法律即修正後之刑法第四十一條第一項
    規定宣告易科罰金之折算標準。
據上論斷，應依刑事訴訟法第二百九十九條第一項前段，刑法二百七十七條第一項、
、第三百零五條、第四十七條、第五十一條第五款、第二條第一項前段、第四十一條
第一項前段，罰金罰鍰提高標準條例第一條前段、第二條，判決如主文。
中      華      民      國      九十      年      三    月    三十      日
                                      臺灣屏東地方法院刑事第一庭
                                          法  官    夏金郎
右正本證明與原本無異。
對於本判決如有不服應於收受送達後十日內向本院提出上訴書狀上訴於台灣高等法院
高雄分院並按他造當事人之人數附具繕本。
                                          書記官   謝博興
中      華      民      國    九十      年      三    月    三十      日
附錄本案論罪科刑法條全文：
刑法第二百七十七條第一項：
傷害人之身體或健康者，處三年以下有期徒刑、拘役或一千元以下罰金。
刑法第三百零五條：
以加害生命、身體、自由、名譽、財產之事，恐嚇他人致生危害於安全者，處二年以
下有期徒刑、拘役或三百元以下罰金。


司法院資訊處製作；財團法人民間司法改革基金會備份。
